台灣台中地方法院民事裁定      100年度消債更字第93號
聲請人      白丞祐
即債務人              號14樓.
相對人      第一商業銀行股份有限公司
即債權人
法定代理人  蔡慶年
相對人      台北富邦商業銀行股份有限公司
即債權人
法定代理人  韓蔚廷
相對人      兆豐國際商業銀行股份有限公司
即債權人
法定代理人  蔡友才
代  理  人  李維倫
相對人      澳商澳盛銀行集團股份有限公司
即債權人
法定代理人  經天瑞
代  理  人  郭文財
相對人      渣打國際商業銀行股份有限公司
即債權人
法定代理人  曾璟璇
相對人      新加坡商星展銀行股份有限公司
即債權人
法定代理人  陳亮丞
相對人      豐(台灣)商業銀行股份有限公司
即債權人
法定代理人  李鐘培
相對人      華泰商業銀行股份有限公司
即債權人
法定代理人  林博義
相對人      遠東國際商業銀行股份有限公司
即債權人
法定代理人  洪信德
相對人      玉山商業銀行股份有限公司
即債權人
法定代理人  曾國烈
代  理  人  洪瑞霞
相對人      中國信託商業銀行股份有限公司
即債權人
法定代理人  辜濂松
上列當事人聲請消費者債務清理事件，本院裁定如下：
    主    文
債務人白丞祐自中華民國100年8月17日17時起開始更生程序。
    理    由
一、按債務人不能清償債務或有不能清償之虞，且無擔保或無優
    先權之債務總額未逾新臺幣1200萬元者，於法院裁定開始清
    算程序或宣告破產前，得向法院聲請更生；又法院開始更生
    程序之裁定，應載明其年、月、日、時，並即時發生效力，
    消費者債務清理條例第3條、第42條第1項、第45條第1項分
    別定有明文。
二、本件聲請人即債務人聲請意旨略以：聲請人無任何財產，負
    債總額達新台幣（下同）3,124,305元，聲請人目前每月收
    入資2000元，須負擔本人及1名未成年子女之生活費用，每
    月必要之生活支出為17,500元。聲請人前曾與最大債權銀行
    協商，惟債權人提出180期，每月還款15,432元，聲請人根
    本無法負擔，故協商不成立。依聲請人所積欠之債務，每月
    利息就要5萬多元，債務不減反增，已無力清償債務，爰請
    求准予裁定開始更生等語。
三、經查：聲請人即債務人非從事營業活動之人，所積欠債務未
    逾1200萬元暨其前與於消費者債務清理條例施行後，曾與最
    大債權銀行協商債務清償方案不成立，聲請人已無法清償債
    務等情，業據提出財產及收入狀況說明書、債權人清冊、台
    中市政府地方稅務局97年、98年綜合所得稅各類所得資料清
    單、99年綜合所得稅結算申報所得資料參考清單、全國財產
    稅總歸戶財產查詢清單、前置協商不成立通知書等為據；次
    查債務人現任美申店業務人員，薪資約20,000元，其須負擔
    本人及未成年子女之生活費用，亦有在職證明、生活必要支
    出清單及戶籍謄本等在卷可按。從而，債務人主張其無法清
    償債務等語，應堪採信。
四、綜上，聲請人請求依消費者債務清理條例裁定准予更生，揆
    諸前揭規定，核無不合，應予准許，爰裁定如主文。
中    華    民    國    100    年    8    月    17    日
                         臺灣臺中地方法院民事庭
                               法  官  陳文爵
上為正本係照原本作成
本件不得抗告
中    華    民    國    100    年    8    月    17    日
                               書記官  洪加芳